臺灣基隆地方法院刑事判決　　　　　　　94年度簡上字第12號
上　訴　人　臺灣基隆地方法院檢察署檢察官
被　　　告　甲○○　男　30歲（民國63年6月6日生）
　　　　　　辛○○
上列上訴人因被告等竊盜案件，不服本院基隆簡易庭中華民國93
年12月10日第一審簡易判決（93年度基簡字第989號、聲請案號
：93年度偵字第3726號）提起上訴及移送併辦（93年度偵字第43
17號、94年度偵字第52號），本院管轄之第二審合議庭判決如下
：
    主  文
原判決撤銷。
甲○○共同連續竊盜，處有期徒刑參月，如易科罰金以參佰元折
算壹日。
辛○○共同連續竊盜，處拘役肆拾日，如易科罰金以參佰元折算
壹日。緩刑貳年。
    事  實
一、甲○○與辛○○係夫妻關係，二人基於共同意圖為自己不法
    所有之概括犯意聯絡，由甲○○騎乘車號POL-866號重型機
    車，附載辛○○，於如附表1所示編號2、6、7所示之時間、
    地點，竊取壬○○如附表1編號2、6所示物品（其中附表1編
    號7因遇人盤問而竊盜未遂）；另甲○○承前意圖為自己不
    法所有之概括犯意，於如附表1編號1、3至5、8、9所示之時
    間、地點，竊取乙○○等人如附表1編號1、3至5、8、9所示
    之物品。嗣經警依基隆市陽光社區之監視器攝得照片，循線
    於93年9月15日上午9時許，在基隆市○○路128號前查獲甲○○、辛○○二人；後於93年12月21日上午5時許，在基隆
    市○○○路112巷116弄5號，經警循線查獲甲○○。
二、案經基隆市警察局第二分局、第四分局報告臺灣基隆地方法
    院檢察官聲請簡易判決處刑及移送併辦。
    理  由
一、訊據被告甲○○、辛○○對於右揭事實坦承不諱，且經被害
    人乙○○、己○○、壬○○、丙○○、戊○○於警詢時證述
    綦詳，並據證人巫堂厚結證屬實，互核相符，且有光碟翻拍
    照片1張、出貨單影本、贓物認領保管收據1紙在卷可證，本
    案事證明確，被告2人連續竊盜犯行洵堪認定，應依法論科
    。
二、核被告甲○○所為如附表1編號1至6、8至9所示犯行，及被
    告辛○○所為如附表1編號2、6所示之犯行，均係犯刑法第
    320條第1項之竊盜罪；被告2人就附表1編號7所示之犯行，
    係犯刑法第320條第3項、第1項之竊盜未遂罪。被告2人就附
    表1編號7之竊盜犯行，均已著手於翻找財物，因遭人盤問而
    不遂，為竊盜未遂犯，應依刑法第26條前段之規定減輕其刑
    。渠等間就附表1編號2、6、7之犯行，有犯意之聯絡及行為
    之分擔，應依共同正犯論處。被告甲○○所為如附表1所示
    之9次竊盜犯行、被告辛○○所為如附表1編號2、6、7所示
    之3次竊盜犯行，時間緊接，所犯罪名相同，顯均係出於概
    括之犯意為之，為連續犯，均應依刑法第56條之規定各論以
    一竊盜罪，並均加重其刑。公訴人雖僅針對被告2人於附表1
    編號2之竊盜犯行聲請簡易判決處刑，然附表1編號1、3至9
    之其餘各竊盜犯行，既與已聲請簡易判決處刑之竊盜犯行具
    連續犯裁判上一罪之關係，自在本院得一併審判之範圍；原
    審據予論罪科刑固非無見，惟原判決就被告併辦之附表1編
    號1、3至9之竊盜犯行部分，未及審酌，尚有未洽，檢察官
    上訴意旨執此指摘原判決不當，為有理由，自應由本院將原
    判決撤銷改判。爰審酌被告甲○○為領有殘障手冊之殘障人
    士，與被告辛○○育有3名年幼子女，所竊取之財物價值不
    高，渠等犯後坦承犯行等一切情狀，分別量處如主文所示之
    刑，並諭知易科罰金之折算標準。查被告辛○○前未曾受有
    期徒刑以上刑之宣告，有臺灣高等法院被告前案紀錄表科1
    紙附卷可稽，其犯罪後已深知悔悟，本院認其經此教訓後，
    當知警惕，應無再犯之虞，因認其所宣告之刑，以暫不執行
    為適當，併予宣告緩刑2年，以勵自新。至於93年12月21日
    為警在被告甲○○機車上查扣之鐵鎚1支、活動扳手2支、平
    口鉗1支、套筒3個，雖為被告甲○○所有，但非供本案竊盜
    所用之物，不得宣告沒收，附此說明。
三、移送併案審理意旨另以：被告甲○○基於意圖為自己不法所
    有之概括犯意，於如附表2編號1至3、5所示之時間、地點，
    竊取庚○○等人之物品；另被告甲○○、辛○○基於犯意之
    聯絡，於如附表2編號4所示之時間、地點，共同竊取如附表
    2編號4所示之財物，因認被告2人均係犯刑法第320條第1項
    之竊盜罪云云。按犯罪事實應依證據認定之，無證據不得認
    定其犯罪事實；又被告之自白，不得作為有罪判決之唯一證
    據，仍應調查其他必要之證據，以察其是否與事實相符，刑
    事訴訟法第154條第2項、第156條第2項定有明文。經查，被
    告甲○○竊取附表2編號1、2所示之馬達、熱水器均係經人
    廢棄欲汰換之物，業據被害人庚○○、丁○○陳述明確，被
    告甲○○拿取前開物品，自不該當於竊盜罪之構成要件；又
    附表2編號3、5所示之竊盜犯行，僅有被告甲○○單純之自
    白；附表2編號4所示之竊盜犯行，僅有被告甲○○、辛○○
    單純之自白，並無其他證據可供本院參佐，此外，本院復查
    無其他積極証據足認被告2人有此部分併案意旨所指之犯行
    ，既不能証明被告犯罪，則此併案竊盜部分，與本案論罪科
    刑之竊盜罪間，即無連續犯之裁判上一罪關係，應退回由公
    訴人依法辦理。
據上論斷，應依刑事訴訟法第455條之1第3項、第369條第1項前
段、第364條、第299條第1項前段，刑法第28條、第56條、第320
條第1項、第41條第1項前段、第74條第1款，罰金罰緩提高標準
條例第1條前段、第2條，判決如主文。
本案經檢察官林伯宇到庭執行職務。
中　　華　　民　　國　　94　　年　　4　　月　　27　　日
                  刑事第二庭審判長法  官    王福康
                                  法  官    楊皓清
                                  法  官    何怡穎
以上正本證明與原本無異。
本判決不得上訴。
中　　華　　民　　國　　94　　年　　4　　月　　27　　日
                                  書記官    李繼業
附錄論罪法條
中華民國刑法第320條第1項
意圖為自己或第 3 人不法之所有，而竊取他人之動產者，為竊盜
罪，處五年以下有期徒刑、拘役或五百元以下罰金。
    附表1   有罪部分
   ┌─┬────┬──────┬───┬──────────┬────┐
   │編│時間    │地點        │被害人│犯罪手法及所竊物品  │所犯法條│
   │號│        │            │      │                    │        │
   ├─┼────┼──────┼───┼──────────┼────┤
   │ 1│93年8月 │台北縣萬里鄉│乙○○│甲○○趁無人注意竊取│刑法第  │
   │  │底某日  │成功新村73號│      │被害人所有置於菜園鋁│320 條第│
   │  │        │旁          │      │門窗 1 片           │1 項    │
   ├─┼────┼──────┼───┼──────────┼────┤
   │ 2│93年9月 │基隆市基金一│陽光故│甲○○與辛○○趁社區│刑法第  │
   │  │6 日 13 │路 135 巷   │鄉社區│門未關從地下室搭電梯│320條第 │
   │  │時許    │21 弄陽光故 │之區分│上樓頂竊取未上鎖白鐵│1項     │
   │  │        │鄉Q棟頂樓   │所有權│製水錶蓋一只        │        │
   │  │        │            │人    │                    │        │
   ├─┼────┼──────┼───┼──────────┼────┤
   │ 3│93年9月 │基隆市○○街│不詳  │甲○○趁樓梯間門未關│刑法第  │
   │  │某日白天│89號頂樓    │      │上頂樓取走置於該處之│320條第 │
   │  │        │            │      │鋁窗 4 片           │1項     │
   ├─┼────┼──────┼───┼──────────┼────┤
   │ 4│93年10月│基隆市樂利三│己○○│甲○○趁樓梯間門損壞│刑法第  │
   │  │某日白天│街32巷160號 │      │進入竊取被害人置於樓│320條第 │
   │  │        │樓梯間      │      │梯間之白鐵片 1 片   │1項     │
   ├─┼────┼──────┼───┼──────────┼────┤
   │ 5│93 年 10│基隆市基金一│壬○○│甲○○趁無人注意至地│刑法第  │
   │  │月 18 日│路 131 號 地│      │下停車場竊取鐵架上未│320條第 │
   │  │前幾天之│下室        │      │上鎖汽車零件一批價值│1項     │
   │  │不詳時間│            │      │約 4 萬元           │        │
   ├─┼────┼──────┼───┼──────────┼────┤
   │ 6│93年10月│基隆市基金一│壬○○│甲○○趁無人注意至地│刑法第  │
   │  │18日15時│路 131 號 地│      │下停車場，由辛○○於│320條第 │
   │  │        │下室        │      │屋外接應，竊取鐵架上│1項     │
   │  │        │            │      │未上鎖汽車零件一批價│        │
   │  │        │            │      │值約 6 萬元         │        │
   ├─┼────┼──────┼───┼──────────┼────┤
   │ 7│93年11月│基隆市基金一│壬○○│甲○○及辛○○至地下│刑法第  │
   │  │1日20時 │路 131 號 地│      │停車場已著手翻找，欲│320條第 │
   │  │許      │下室        │      │竊取汽車零件，遇人盤│1項、第3│
   │  │        │            │      │問而離去未遂        │項      │
   ├─┼────┼──────┼───┼──────────┼────┤
   │ 8│93年11月│基隆市○○街│丙○○│甲○○進入門未關之樓│刑法第  │
   │  │某日白天│144 號 1 樓 │      │梯間竊取被害人所有置│320條第 │
   │  │        │樓梯間      │      │於樓梯間價值約 2000 │1項     │
   │  │        │            │      │元之電線1袋         │        │
   ├─┼────┼──────┼───┼──────────┼────┤
   │ 9│93年12月│基隆市基金一│戊○○│甲○○進入無門之車庫│刑法第  │
   │  │21日5時 │路112巷116弄│      │竊取被害人電纜線2捆 │320 條第│
   │  │        │5號         │      │（註：公訴意旨誤以尤│1 項    │
   │  │        │            │      │騰緯攜帶鐵鎚等工具行│        │
   │  │        │            │      │竊）                │        │
   └─┴────┴──────┴───┴──────────┴────┘
    附表2   無罪部分
   ┌─┬────┬──────┬───┬──────────┬────┐
   │編│時間    │地點        │持有人│案情經過及所得物品  │備註    │
   │號│        │            │      │                    │        │
   ├─┼────┼──────┼───┼──────────┼────┤
   │ 1│93年10月│基隆市樂利三│庚○○│甲○○取走因故障棄置│        │
   │  │某日白天│街 36 巷 8  │等該公│於樓梯間之馬達 1 個 │        │
   │  │        │號樓梯間    │寓住戶│                    │        │
   ├─┼────┼──────┼───┼──────────┼────┤
   │ 2│93年10月│基隆市○○路│屠松揚│甲○○取走持有人汰換│        │
   │  │某日    │200 巷 50 弄│      │置於門前路邊待人回收│        │
   │  │        │31號前      │      │熱水器 1 台         │        │
   ├─┼────┼──────┼───┼──────────┼────┤
   │ 3│93年10月│基隆市基金一│不詳  │甲○○趁門沒關進入取│        │
   │  │某日    │路135巷52號 │      │走熱水器 1 臺       │        │
   │  │        │地下室      │      │                    │        │
   ├─┼────┼──────┼───┼──────────┼────┤
   │ 4│93年11月│台北縣萬里鄉│不詳  │甲○○見該建物無大門│        │
   │  │某日    │孝一街1號4樓│      │進入取走鋁門窗2片   │        │
   ├─┼────┼──────┼───┼──────────┼────┤
   │ 5│93年11月│台北縣萬里鄉│不詳  │甲○○見該建物無大門│        │
   │  │某日    │孝一街 3 號 │      │進入取走鋁門窗2片   │        │
   │  │        │4樓         │      │                    │        │
   └─┴────┴──────┴───┴──────────┴────┘
